---
title: "R Notebook"
output:
    html_document: default
---


R markdown notabook สามารถสร้างเอกสารได้หลากหลาย format เช่น html, pdf, word โดยผู้ใช้เพียงแค่หัดเขียน markdown language ให้เป็นก็พอแล้ว
ซึ่งเป็นจุดเด่นทำให้คนทั่วๆไปที่ไม่ใช่ software developer ไม่ต้องลำบากในการทำรายงานสรุปผลมากนัก  
  
Shortcut เบื้องต้น  
```
Ctrl+Shift+Enter: Run Current Chunk
Ctrl+Alt+I: สร้าง Chunk ใหม่สำหรับเขียน R code
Ctrl+Shift+K: Preview สร้าง output ของเอกสารเช่น HTML (ตั้งค่า output ที่บริเวณบรรทัดแรกๆของไฟล์)
```

การเพิ่ม packages ใหม่ให้ RStudio ทำได้โดย  
`Tools > Install packages > add packages name to packages box`  
ตัวอย่าง packages ที่ใช้งานบ่อยๆเช่น  
`MASS gplots ggplot2 gtable data.table dataframes2xls httr XML xml2 curl rvest plyr rjson dplyr ggally ggpairs reshape2 rjson`  
  
หรืออาจใช้ R console ช่วยในการติดตั้งด้วยคำสั่งดังนี้  
```
install.packages(c("MASS", "gplots", "ggplot2", "gtable","data.table", "dataframes2xls", "httr", "XML", "xml2", "curl", "rvest", "plyr", "rjson", "dplyr", "ggally", "ggpairs", "reshape2", "rjson"),
repos = "http://cran.r-project.org")
```
  
### Test plot 
Note: ตัวแปร cars ถูกใส่ค่ามาให้อัตโนมัติจาก `packages:datasets   `   สามารถเรียกดู built-in dataset ได้ด้วยคำสั่ง `data()`  
    
```{r}
plot(cars)
data(cars)  # load cars to Environment
```


### Test scrap data from online table  
  
```{r}
library(data.table)
library(XML)

airline = "http://www.theacsi.org/benchmarks-by-industry-14729"  
airline.table = readHTMLTable(airline, header=T, which=1, stringsAsFactors=F)
View(airline.table)
```

ภาษา R เป็น Case sensitive นะ  
  
### ประเภทข้อมูลใน R ที่ใช้บ่อยๆ(มีมากกว่านี้อีกเยอะนะ)  
- Numeric: ข้อมูลตัวเลข
- Complex: ข้อมูลตัวเลขเชิงซ้อน  
- Character: ตัวหนังสือ text ทั่วไป  
- Logical: TRUE/FALSE
- Date: ข้อมูลวันที่  
- Factor(categorical): ตัวแปรข้อมูลเชิงคุณภาพ  

```{r}
class(1)
class(1+1i)
class("pizza")
class(1==0)
class(as.Date("2017-09-22"))
colors <- factor(c("white", "black", "red", "blue","black", "blue"))
class(colors)
View(colors)
```

**vector**: เป้นข้อมูลมิติเดียว มีได้ตั้งแต่ 1 ตัวขึ้นไปแต่จะต้องเป็น atomic object ประเภทเดียวกันทั้งหมด
สามารถใช้ตัวอักษร c(concatenate) เพื่อระบุว่าเป็น vector ได้ตัวอย่างเช่น  
```{r}
myvector1 <- c(1,2,3) # same as: myvector = c(1,2,3)
myvector1
class(myvector1)
```
  
จาก output `[1] 1 2 3` ค่า [1] หมายถึงเป็นตัวแปรแบบ 1 มิติ  
  
**list**  
คล้าย vector แต่สามารถนำข้อมูลต่างชนิดมาใส่ในลิสเดียวกันได้  
```{r}
mylist <- list('Dog', 30, 1.23)
class(mylist)
mylist
```

**array**   
```{r}
result <- array(c(c(5,9,3), c(10,11,12,13,14,15)), dim = c(3,3,2))
class(result)
print(result)
```
  
**matrix**: เป็นข้อมูลหลายมิติที่ข้อมูลทุกตัวจะต้องเป็น object ชนิดเดียวกันทั้งหมด    
```{r}
survey.messy <- read.table("res/survey_messy.csv", header=TRUE, sep=",")
matrix.m <- matrix(c('a','a','b','b','c','a'), nrow=2, ncol=3, byrow=TRUE)
class(matrix.m)
nrow(survey.messy)
ncol(survey.messy)
str(survey.messy)
print(matrix.m)
```

```{r}
plot(survey.messy)
```

```{r}
plot((survey.messy)[["Program"]])
```

**data frame**: เป็นข้อมูลหลายมิติที่สามารถกำหนดให้ข้อมูลต่าง column กันเป็น type ที่ไม่เหมือนกันได้  
สามารถเข้าถึงข้อมูลใน data frame ทั้ง column ที่ต้องการได้ดังนี้ `mytable$Name` หรือ `mytable[['Name']]`

สามารถใช้ Subset(เครื่องหมาย $) ในการดึงข้อมูลออกมาจาก object เช่น vector หรือ dataframe ได้เช่น `mytable$items[2]` เป็นต้น สามารถสร้าง data frame ได้ด้วย `data.frame()`

```{r}
names <- c("June", "Oon", "Eve")
age <- c(25, 22, 18)
student <- c(FALSE, TRUE, TRUE)
girls <- data.frame(names, age, student)
girls
girls[2,2]    # Subset data frame
girls$age
girls$age[2]  # Subset list of age
```

#### Subset by position  
```{r}
girls[1:2, 2:3]     # subset rows 1,2 / columns 2,3
girls[2:3,]         # subset rows 2,3 / columns all
girls[, "student"]  # subset all rows by column name
girls[, c("names","student")]  # subset all rows by column names
```


การแสดงผลข้อมูลชนิด data frame เบื้องต้น  
```{r}
library(ggplot2)
data(diamonds)    # Load build-in ggplot2 data named diamons to env
head(diamonds)    # Print first 6 rows of diamonds data frame
head(diamonds, 5)  # Print first 5 rows of diamonds data frame
tail(diamonds, 4) # Print last 4 rows of diamonds data frame
dim(diamonds)     # Print dimension of data frame

```

#### ดึงข้อมูลมาบางส่วนไปยัง data frame ที่สร้างขึ้นใหม่   
ในหลายๆครั้งเราต้องการดึงข้อมูลมาประมวลผลแค่บางส่วนเพื่อทดสอบ โดยไม่ต้องการใช้ข้อมูลทั้งหมดซึ่งอาจจะกินทรัพยากรเยอะ ทำงานได้ช้า สามารถทำได้ดังนี้  
  
```{r}
diamons1000 <- sample_n(diamonds, 1000)  # select random rows from table
dim(diamons1000)
ggplot(diamons1000, aes(carat, price)) + geom_point()
ggplot(diamons1000, aes(carat, price, color=cut)) + geom_point()
ggplot(diamons1000, aes(carat, price, color=cut)) + geom_point(size = 3, alpha = 0.3)
```



### basic read/write file
  
หากไฟล์ถูกเก็บอยู่ในรูปแบบ tab delimites สามารถอ่านข้อมูลเข้ามาได้ทันที
```{r}
getwd()
input_dat <- read.table("res/users_tabdelimited.txt")
View(input_dat)
```

หากไฟล์ถูกแยกข้อมูลโดยใช้สัญลักษณ์อื่นเช่น "," เช่นไฟล์ csv สามารถใช้ sep ได้ดังนี้  

```{r}
input_dat <- read.table("res/input.csv", header=TRUE, sep=",")
View(input_dat)
```

#### การอ่านเขียนไฟล์ csv file นั้นมีฟังก์ชันโดยเฉพาะให้ใช้งานอยู่แล้ว  

```{r}
input_dat <- read.csv("res/input.csv")
print(input_dat)
```

```{r}
write.csv(input_dat, "res/tmp_input.csv")
dir("res/")
```


#### json file
```{r}
library(rjson)
jsondata <- fromJSON(file = "res/input.json")
View(jsondata)
```

#### การอ่านข้อมูล string เข้ามาทีละย่อหน้า  
```{r}
text <- readLines("res/bookshelf_poem.txt", encoding="UTF-8")
text[2]
```
  
การวนลูปเพื่ออ่านไฟล์ทั้งหมด  

```{r}
list.filenames <- list.files(path = "res", pattern = ".csv$")
list.data <- list()
for(idx in 1:length(list.filenames)){
  list.data[[idx]] <- read.csv(paste("res", list.filenames[idx], sep="/"))
}
View(list.data[1])
View(list.data[2])
```
  
สามารถใช้ `lapply()` แทนการเขียน loop list ตรงๆได้ดังนี้  
```{r}
list.filenames <- list.files(path = "res", pattern = ".csv$")
list.data <- list()
list.data2 <- lapply(list.filenames, function(fname){
  read.csv(paste("res", fname, sep="/"))
})
View(list.data2[1])
View(list.data2[2])
```
  
### Logical Operators  
<   Less then  
<=  Less than or equal to  
>   Greater than  
>=  Greater than or equal to  
==  Exactly equal to  
!=  Not equal to  

```{r}
1 > 2
3 == 3
"string" == "string"
"CASE" == "case"
numlist <- c(1:10)
numlist <= 5
pi != pi
```

### Function 
```{r}
addfunc <- function(a,b)
  a+b

cal_grade <- function(x)
  if(x >= 90){
    grade <- "A"
  }else if(x >= 80){
    grade <- "B"
  }else if(x >= 70){
    grade <- "C"
  }else{
    grade <- "F"
  }

addfunc(1,2)
print(cal_grade(90))

```

### Play with table data
```{r}
as.character(survey.messy$TVhours)[1:30]
```
```{r}
as.numeric(survey.messy$TVhours)[1:30]
```

```{r}
tv.hours.string <- as.character(survey.messy$TVhours)
tv.hours.string
```

### Pattern Matching, replacement and data cleansing
```{r}
# matching and replace empty string if not a number(int & float) 
gsub("[^0-9.]", "", tv.hours.string)
```

```{r}
# clean data with NA
tv.h.clean_na <- as.numeric(gsub("[^0-9.]", "", tv.hours.string))
tv.h.clean_na
```

```{r}
# clean data with mean average
tv.h.mean <- mean(tv.h.clean_na, na.rm=TRUE)
tv.h.clean_mean <- tv.h.clean_na                      # Copy mean
tv.h.clean_mean[is.na(tv.h.clean_mean)] <- tv.h.mean  # replace if NA
tv.h.clean_mean
```

#####################################################
### Edit ugly data table and cleansing

```{r}
library(MASS)
library(plyr)
View(birthwt)
```

```{r}
# Edit collumn name
colnames(birthwt) <- c("birthwt.below.2500", "mother.age", "mother.weight", 
    "race", "mother.smokes", "previous.prem.labor", "hypertension", "uterine.irr", 
    "physician.visits", "birthwt.grams")
View(birthwt)
```

### Cleansing data using transform
```{r}
library(MASS)
library(plyr)
library(ggplot2)
library(knitr)
birthwt <- transform(birthwt, 
            race <- as.factor(mapvalues(race, c(1, 2, 3), c("white","black", "other"))),
            mother.smokes <- as.factor(mapvalues(mother.smokes, c(0,1), c("no", "yes"))),
            hypertension <- as.factor(mapvalues(hypertension, c(0,1), c("no", "yes"))),
            uterine.irr <- as.factor(mapvalues(uterine.irr, c(0,1), c("no", "yes")))
            )
```


```{r}
phys.visit.binned <- birthwt$physician.visits
phys.visit.binned[phys.visit.binned >= 3] <- "3.or.more"
birthwt <- transform(birthwt, phys.visit.binned = as.factor(phys.visit.binned))

birthwt$phys.visit.binned
```

### Web scraping: like css selector

```{r}
library(xml2)
library(rvest)
webtest <- read_html("http://www.imdb.com/title/tt0133093/")

webtest %>%
  html_node("strong span") %>%
  html_text() %>%
  as.numeric()

```

```{r}
webtest %>%
  html_node("#titleCast .itemprop span") %>%
  html_text()
  
```

```{r}
webtest %>%
  html_nodes("#titleCast .itemprop span") %>%
  html_text()
```


```{r}
library(data.table)
mydata <- fread("http://www.stats.ox.ac.uk/pub/datasets/csb/ch11b.dat")
```

```{r}
library(XML)
library(rvest)
result.airline <- "http://www.theacsi.org/benchmarks-by-industry-14729"

airline.table <- readHTMLTable(result.airline, header=T, which=1, stringsASFactors=F)
View(airline.table)

```




